【裁判字號】    88,訴,2167
【裁判日期】    890703
【裁判案由】    毒品危害防制條例
【裁判全文】
臺灣臺中地方法院刑事判決                        八十八年度訴字第二一六七號
    公  訴  人  臺灣臺中地方法院檢察署檢察官
    被      告  甲○○
    選任辯護人  張居德
右列被告因毒品危害防制條例案件，經檢察官提起公訴（八十八年度偵字第一二六三
號），本院判決如左：
    主      文
甲○○連續轉讓第一級毒品，累犯，處有期徒刑壹年肆月。扣案之海洛因包（合計
淨重肆點肆玖公克、純質淨重零點貳公克）沒收銷燬之。
被訴轉讓第二級毒品部分，免訴。
    事      實
一、甲○○曾於民國八十五年間因麻醉藥品管理條例案件，經本院判處有期徒刑四月
    確定，於八十五年六月十日以易科罰金執行完畢，仍不知悔改，竟基於概括之犯
    意，自八十七年十二月間某日起至八十八年一月六日止，連續多次在台中市○○
    路○段二十五號二樓之一等處，將第一級毒品海洛因無償轉讓給丙○○、乙○○
    及丁○○施用。嗣於八十八年一月六日下午六時許，在台中市○○路○段二十五
    號二樓之一內為警當場查獲甲○○、丙○○、乙○○及丁○○施用第一級毒品海
    洛因，循線查獲甲○○上開轉讓海洛因犯行，並從丙○○、乙○○身上搜得甲○○所有之海洛因三包（合計淨重四．四九公克、純質淨重Ｏ．二三公克）。
二、案經臺中縣警察局東勢分局報請臺灣台中地方院檢察署檢察官偵查起訴。
    理      由
壹、有罪部分：
一、訊據被告甲○○矢口否認右揭犯行，辯稱：其在警訊時有被刑求，警訊筆錄並不
    可採，且扣案之海洛因並非其所有，其並未提供海洛因給丁○○、丙○○及乙○○施用云云。然查：
(一)、被告於八十八年一月七日經警方移送臺灣台中地方法院檢察署由內勤檢察官訊問
    時，辯稱有遭警方毆打胸部及頭部刑求云云，經該署檢察官命法警勘驗被告之頭
    、胸部未發現有何傷勢，此有偵訊筆錄可稽，被告之刑求抗辯應非可採，是其警
    訊筆錄應可作為本件論罪科刑之依據。
(二)、被告無償轉讓海洛因給丁○○、陳佩羚及丙○○施用之事實，業據被告於警訊時
    自白不諱，核與丁○○於偵查中證述之情節相符，復有扣案之海洛因三包（合計
    淨重四．四九公克、純質淨重Ｏ．二三公克）可資佐證，上開三包海洛因經送法
    務部調查局鑑定結果認確係海洛因，有該局編號000000000號、000
    000000號鑑定通知書各一份附於偵查卷可稽。而查獲地點之台中市○○路
    ○段二十五號二樓之一處為被告所承租，其中一包海洛因係由該住處天花板所起
    獲，且依丁○○證述扣案之物均係被告所有等語，足見扣案之三包海洛因均係被
    告所有，允無疑義。
(三)、綜上所述，被告確有轉讓海洛因給丁○○、陳佩羚及丙○○之犯行，其所辯無非
    卸飾之詞，不足採信，事證明確，其犯行洵堪認定。
二、核被告所為，係犯毒品危害防制條例第八條第一項之轉讓第一級毒品罪。其持有
    第一級毒品之低度行為，為其轉讓第一級毒品之高度行為所吸收，不另論罪。其
    先後多次犯行，時間緊接，犯罪構成要件相同，顯係基於概括之犯意而為，應依
    刑法第五十六條之規定論以一罪，並依法加重其刑。查被告曾於八十五年間因麻
    醉藥品管理條例案件，經本院判處有期徒刑四月確定，於八十五年六月十日以易
    科罰金執行完畢，此有臺灣台中地方法院檢察署刑案資料查註紀錄表一份附於偵
    查卷可稽，其於前案執行完畢後，五年內再犯本件有期徒刑以上之罪，係屬累犯
    ，應依刑法第四十七條規定加重其刑。爰審酌被告犯罪之動機、目的、手段、其
    品性及智識程度、犯罪所生之危害及其犯罪後之態度等一切情狀，量處如主文所
    示之刑。扣案之海洛因三包（合計淨重四．四九公克、純質淨重Ｏ．二三公克）
    係查獲之毒品，爰依毒品危害防制條例第十八條第一項前段之規定宣告沒收銷燬
    之。
貳、免訴部分：
一、公訴意旨另以：被告甲○○基於概括之犯意，自八十七年十二月間某日起至八十
    八年一月六日止，連續多次在台中市○○路○段二十五號二樓之一等處，將第二
    級毒品安非他命無償轉讓給丙○○、乙○○及丁○○施用，因認被告甲○○另涉
    有毒品危害防制條例第八條第二項之轉讓第二級毒品罪嫌云云。
二、按案件曾經判決確定者，應諭知免訴之判決，刑事訴訟法第三百零二條第一款定
    有明文。經查：被告甲○○曾於八十七年間因轉讓第二級毒品罪，經本院於八十
    八年三月二十四日判處有期徒刑十一月（八十七年度訴字第二四九六號），被告
    上訴後，由臺灣高等法院台中分院於八十八年五月十八日駁回其上訴（八十八年
    度上訴字第八九三號），被告再上訴，由最高法院於八十八年十月十四日以八十
    八年台上字第五七九八號判決駁回其上訴確定，此有本院被告全國前案紀錄表及
    最高法院八十八年台上字第五七九八號判決各一份附於本院卷可按，足見上開確
    定案件之既判力時點，應係最後審理事實法院即臺灣高等法院台中分院宣示判決
    日之八十八年五月十八日，上開案件審理之事實為被告於八十七年十月初、十月
    中旬及十月二十一日，轉讓第二級毒品安非他命給林文賓施用之事實，此有臺灣
    台中地方法院檢察署八十七年度偵字第二三Ｏ六七號起訴書一份附於偵查卷可稽
    ，而本件公訴人起訴被告甲○○所涉轉讓第二級毒品犯行之時間係自八十七年十
    二月間某日至八十八年一月六日止，與前案之事實應有連續犯裁判上一罪之關係
    ，且為前案最後審理事實法院之臺灣高等法院台中分院所得審究，則本件公訴人
    起訴被告甲○○所涉轉讓第二級毒品之事實，當為前案確定判決既判力效力之所
    及，揆諸前開法條，自應依法為免訴判決之諭知。
據上論斷，應依刑事訴訟法第二百九十九條第一項前段、第三百零二條第一款、毒品
危害防制條例第八條第一項、第十八條第一項前段、刑法第十一條前段、第五十六條
、第四十七條，判決如主文。
中    華    民    國      八十九      年      七      月        三      日
                                      臺灣台中地方法院刑事第七庭
                                          法  官  簡  源  希
右正本證明與原本無異。
如不服本判決，應於判決送達後十日內向本院提出上訴狀，上訴於臺灣高等法院臺中
分院( 須附繕本 )。
                                          書記官
中    華    民    國      八十九      年      七      月        六      日
附錄論罪科刑法條：
毒品危害防制條例第八條第一項：轉讓第一級毒品者，處一年以上七年以下有期徒刑
                              ，得併科新臺幣一百萬元以下罰金。
                      第二項：轉讓第二級毒品者，處六月以上五年以下有期徒刑
                              ，得併科新臺幣七十萬元以下罰金。


司法院資訊處製作；財團法人民間司法改革基金會備份。
